【裁判字號】    98,簡上附民,17
【裁判日期】    990129
【裁判案由】    請求賠償損害
【裁判全文】
臺灣彰化地方法院刑事附帶民事訴訟判決
原      告  乙○○
被      告  甲○○
上列被告因98年度簡上字第228號傷害案件，經原告提起附帶民
事訴訟，請求損害賠償事件，本院判決如下︰
    主  文
被告應給付原告新台幣貳拾貳萬陸仟元，及自民國98年12月6日
起，至清償日止，按年息百分之五計算之利息。
本判決得假執行。
    事  實
甲、原告方面：
一、聲明：被告應給付原告新台幣（下同）22萬6千元。
二、陳述：被告於97年5月8日，向原告詐稱其與公務機關關係良
    好，可介紹原告至公務機關擔任工友等職務，但須金錢打通
    關節云云，致使原告誤信為真，陸續交付金錢共計27萬6千
    元，事後始發覺受騙，被告之刑事部份業經檢察官起訴在案
    ，而被告僅賠償5萬元，原告因受詐騙而受之損害尚有22萬6
    千元，爰請求損害賠償。
三、證據：引用刑事訴訟程序之證據。
乙、被告方面：
一、聲明：求為判決駁回原告之訴。
二、陳述：被告願意賠償，但須找到工作再賠償。
三、證據：引用刑事訴訟程序之證據。
    理  由
一、被告於97年5月8日，向原告詐稱其與公務機關關係良好，可
    介紹原告至公務機關擔任工友等職務，但須金錢打通關節云
    云，致使原告誤信為真，陸續交付金錢共計27萬6千元之事
    實，業據本院以98年度簡上字第228號詐欺刑事案件審理明
    確，並判處罪刑在案，上開事實亦為被告所不爭執，原告之
    上開主張，均堪認為真實。
二、按因故意或過失，不法侵害他人之權利者，負損害賠償責任
    ，民法第184條第1項前段定有明文，原告之請求自屬有據。
    至其損害賠償之金額，原告自認被告已賠償5萬元，因而請
    求22萬6千元，為有理由，應予准許。
三、從而，原告基於侵權行為之損害賠償請求權，請求被告賠償
    原告22萬6千元，及自起訴狀繕本送達翌日即98年12月6日起
    ，至清償日止，依年息5%計算之遲延利息部分，洵屬正當，
    應予准許。
四、經核原告勝訴部分，合於民事訴訟法第389條第1項第5款之
    規定，爰依職權宣告假執行。
五、結論：本件原告之訴，為有理由，並依刑事訴訟法第502條
    第2項、第491條第10款、民事訴訟法第389條第1項第5款，
    判決如主文。
中    華    民    國    99    年    1     月    29    日
                  刑事第一庭      審判長法官  余仕明
                                  法      官  洪志賢
                                  法      官  游秀雯
以上正本證明與原本無異。
如不服本判決應於收受判決後10日內向本院提出上訴書狀，並應
敘述具體理由；其未敘述上訴理由者，應於上訴期間屆滿後20日
內向本院補提理由書（均須按他造當事人之人數附繕本）「切勿
逕送上級法院」。
中    華    民    國    99    年    1     月    29    日
                                  書  記  官  謝鈴玉

司法院資訊處製作；財團法人民間司法改革基金會備份。
